CURRICULUM VITAE

CARLOS ROBERTO DE ARAUJO FILHO

ENGENHEIRO CIVIL ESPECIALISTA

CREA-SP 5061903244

Escritório:

Rua Antônio do Campo 360 - Pedreira - São Paulo - SP

Telefones: (11) 98565-8875 / (11) 4111-0675 / (11) 5612-7164

E-mail: <u>craf.engenharia@yahoo.com.br</u>

OBJETIVO:

Apresentar à Procuradoria Geral do Município de São Paulo, a formação deste "expert" visando à participação nos processos judiciais como Assistente Perito Judicial nos assuntos pertinentes às matérias de engenharia civil, engenharia de agrimensura, e avaliação imobiliária.

FORMAÇÃO:

Graduação em Engenharia Civil pela Escola de Engenharia Mauá (2003);

Pós-graduação na área de agrimensura com título de Especialista em Georreferenciamento de Imóveis Rurais pela Faculdade de Engenharia de Agrimensura de Pirassununga (2010);

Curso de Desapropriações e Servidões ministrado pelo Instituto Brasileiro de Avaliações e Perícias – IBAPE-SP (2010).

EXPERIÊNCIAS PROFISSIONAIS:

Atuou como Assistente Técnico em diversas ações de indenização, de usucapião, de reintegração de posse, para clientes particulares, no âmbito da Defensoria Pública do Estado de São Paulo em convênio com o CREA-SP, e como engenheiro responsável em contrato de prestação de serviços de topografia e periciais nas áreas do patrimônio da Empresa Metropolitana de Águas e Energia (EMAE), desde 2007.

Atuou como professor de estradas, aeroportos e de teoria das estruturas na UNIP durante o ano letivo de 2011.

Trabalhou no projeto e construção de creche escolar no distrito de Sabaúna do Município de Mogi das Cruzes em 2004.

Executou obra de construção de clínica especializada em tratamento de câncer na Avenida Brasil 678, Jardins, Município de São Paulo do Estado de São Paulo, no período de 2005 a 2007.

Executou obra de construção de edifício comercial situado na Avenida Ceci 06, Tamboré, Município de Barueri do Estado de São Paulo, no período de 2007 a 2009.

Executou diversas obras de pavimentação, saneamento, impermeabilização, e terraplenagem para a Empresa Metropolitana de Águas e Energia (EMAE) em 2009.

Coordenou e executou serviços técnicos especializados de projetos de redes de distribuição de água, levantamento planialtimétrico e cadastral em áreas de favelas, de loteamentos, de assentamentos urbanos, de áreas de risco, de áreas de proteção de mananciais, de áreas rurais, de vias públicas, de estradas, de barragens, de aeroportos, de áreas alagadas, de áreas tombadas, em diversos órgãos públicos, quais sejam, DER, DERSA, EMAE, SABESP, Prefeitura do Município de São Paulo, Defensoria Pública do Estado de São Paulo, Academia de Policia do Estado de São Paulo, Universidade de São Paulo, e outros órgãos, desde 2008.

Coordenou e executou diversos serviços de batimetria, que são levantamentos hidrográficos, isto é, medições topográficas abaixo d'água em reservatórios, represas, lagos, rios, canais, e no mar, realizados para órgãos públicos e privados, como PETROBRÁS, SABESP, EMAE, Prefeitura de São Paulo, DER, entre outros, desde 2004.

Trabalhou no gerenciamento de obras de desassoreamento da Calha do Rio Pinheiros, no período de 2011 a 2014.

Possui experiência em projeto e execução na área da engenharia de estruturas, inclusive obras de contenção, de estruturas de concreto armado, de estruturas metálicas, de reforço estrutural e de diagnóstico de patologias na construção civil.

ÁREAS DE ATUAÇÃO PROFISSIONAL:

Diretor da CRAF ENGENHARIA, empresa atuante na prestação de serviços de engenharia para empresas públicas e privadas, a qual está cadastrada na Marinha do Brasil para realização de Levantamentos Hidrográficos em águas sob sua jurisdição.

Está credenciado junto ao INCRA para realização de serviços de georreferenciamento de imóveis rurais em consonância com a Lei Federal 10.267/2001 e Decreto Federal 4.449/2003.

Atua, portanto, na prestação de serviços especializados de engenharia, gerenciamento de obras, engenharia estrutural, topografia, batimetria, georreferenciamento de imóveis rurais, consultoria técnica especializada, peritagens e avaliação imobiliária.

Tendo assim apresentado sucintamente a experiência profissional adquirida, que pode ser comprovada, conforme a necessidade, mediante certidões de acervos técnicos e atestados, vem mui respeitosamente apresenta-se para o préstimo dos serviços de Perícias Judiciais, com a devida honra.

São Paulo, 10 de Dezembro de 2014.

Carlos Roberto de Araujo Filho Engenheiro Civil CREA-SP 5061903244